臺灣臺南地方法院刑事判決
110年度交易字第310號
公  訴  人  臺灣臺南地方檢察署檢察官
被      告  吳修賢



上列被告因公共危險案件，經檢察官提起公訴（110年度偵字第5
936號），被告於審理程序中對被訴事實為有罪之陳述，經本院
裁定進行簡式審判程序，判決如下：
    主  文
吳修賢駕駛動力交通工具而有吐氣所含酒精濃度達每公升零點二
五毫克以上，累犯，處有期徒刑柒月。
    事  實
一、吳修賢於民國110年3月3日2時許至同日4時許止，在臺南市中
    西區健康路二段其工作地點，飲用啤酒若干，及於同日16時
    許，在臺南市○○區○○○街00號5樓住處，食用摻有酒精之燒酒
    雞料理，致吐氣所含酒精濃度達每公升0.25毫克以上，其知
    悉飲酒過量無法安全駕駛動力交通工具及酒後騎車具有高度
    肇事危險性，仍於同日16時許，騎乘車牌號碼000-000號普通
    重型機車上路，嗣於同日16時45分許，行經臺南市○區○○路○段0
    00號前，不慎與鄭芳婷所駕駛車牌號碼000-0000號自用小客車
    發生擦撞，致吳修賢車倒人傷（吳修賢受傷部分未據告訴）
    。嗣經到場處理之警員對吳修賢施以酒精濃度吐氣檢測，於同
    日17時18分，測得其吐氣所含酒精濃度達每公升1.17毫克，始
    悉上情。
二、案經臺南市政府警察局第六分局移送臺灣臺南地方法院檢察
    署檢察官偵查起訴。
    理  由
一、本件被告吳修賢所犯係死刑、無期徒刑、最輕本刑為三年以
    上有期徒刑以外之罪，其於本院審理程序中就被訴事實為有
    罪之陳述，經法官告知被告簡式審判程序之旨，並聽取檢察
    官、被告之意見後，由本院依刑事訴訟法第273條之1第1項
    之規定，裁定改依簡式審判程序審理，先予敘明。
二、上開事實，業據被告吳修賢於警詢、偵訊及本院審理時坦承
    不諱，核與證人鄭芳婷於警詢之證述情節相符，且有臺南市
    政府警察局大林派出所酒精濃度呼氣測試報告、呼氣酒精測
    試器檢定合格證書、道路交通事故現場圖、道路交通事故調查
    報告表㈠㈡各1份、現場照片12張、車輛詳細資料報表1張、證號
    查詢機車駕駛人資料1張在卷可稽，足認被告之自白與事實相
    符。故本件事證明確，被告犯行洵堪認定，應依法論科。
三、核被告吳修賢所為，係犯刑法第185條之3第1項第1款之吐氣
    所含酒精濃度達每公升0.25毫克以上而駕駛動力交通工具罪
    。
四、被告曾因不能安全駕駛致交通危險罪，經本院以104年度交
    簡字第385號判處有期徒刑3月；再因累犯聲請更定其刑，由
    本院以104年度聲字第1331號更定其刑為有期徒刑4月，於10
    5年3月16日徒刑易科罰金執行完畢等情，有臺灣高等法院被
    告前案紀錄表1份附卷可稽，其於受有期徒刑執行完畢後，5
    年以內，故意再犯本件有期徒刑以上之罪，為累犯；且參酌
    司法院釋字第775號解釋意旨，被告論以累犯之前科與本案
    皆係不能安全駕駛致交通危險罪，足認被告對刑罰反應力較
    為薄弱，有依刑法第47條第1項加重其刑之必要，以符合罪
    刑相當原則。
五、本院審酌被告知悉酒後騎車，對一般往來之公眾及駕駛人自
    身具有高度危險性，卻漠視自身安危，罔顧公眾之安全，再
    度為警查獲酒後騎車上路，動機及行為均可議；另被告酒後
    騎車肇事，致鄭芳婷之車輛受損，精神受到驚嚇；又被告除
    前揭論以累犯之前科外，曾有施用毒品、偽造文書之素行，
    有上述被告前案紀錄表可查。惟考量被告坦承犯行，態度良
    好；然被告曾於106年10月16日19時許，在高雄市前鎮區瑞
    隆路與武慶一路逆向、闖紅燈而致生車禍，當時測得其吐氣
    所含酒精濃度為每公升0.16毫克，嗣該案被害人撤回告訴，
    檢察官以難認被告已達不能安全駕駛之狀態，而以107年度
    調偵字第669號為不起訴處分等情，有臺灣高雄地方檢察署
    檢察官前揭不起訴處分書1份存卷可憑；又參酌本件測得被
    告之吐氣所含酒精濃度高達每公升1.17毫克，被告仍敢騎車上
    路，顯見本院104年度交簡字第385號判處得以易科罰金之刑
    罰，無法達到刑罰之預防功能等一切情狀，量處如主文所示
    之刑。
據上論斷，應依刑事訴訟法第273條之1第1項、第284條之1、第2
99條第1項前段，刑法第185條之3第1項第1款、第47條第1項，刑
法施行法第1條之1第1項，判決如主文。
本案經檢察官李政賢提起公訴；檢察官盧駿道到庭執行職務。
中　　華　　民　　國　　110 　年　　5 　　月　　11　　日
                  刑事第十三庭    法  官  陳川傑
以上正本證明與原本無異。
如不服本判決應於收受本判決後20日內向本院提出上訴書狀，並
應敘述具體理由。其未敘述上訴理由者，應於上訴期間屆滿後20
日內向本院補提理由書狀（均須按他造當事人之人數附繕本）「
切勿逕送上級法院」。
                                  書記官  鄭佩玉
中　　華　　民　　國　　110 　年　　5 　　月　　11　　日
附錄本案論罪科刑之法條全文：
中華民國刑法第185條之3
駕駛動力交通工具而有下列情形之一者，處2年以下有期徒刑，
得併科20萬元以下罰金：
一、吐氣所含酒精濃度達每公升零點二五毫克或血液中酒精濃度
    達百分之零點零五以上。
二、有前款以外之其他情事足認服用酒類或其他相類之物，致不
    能安全駕駛。
三、服用毒品、麻醉藥品或其他相類之物，致不能安全駕駛。
因而致人於死者，處3年以上10年以下有期徒刑；致重傷者，處1
年以上7年以下有期徒刑。
曾犯本條或陸海空軍刑法第54條之罪，經有罪判決確定或經緩起
訴處分確定，於五年內再犯第1項之罪因而致人於死者，處無期
徒刑或5年以上有期徒刑；致重傷者，處3年以上10年以下有期徒
刑。